臺灣士林地方法院刑事判決　　　　　　　100年度易字第235號
公　訴　人　臺灣士林地方法院檢察署檢察官
被　　　告　陳振賢
上列被告因竊盜等案件，經檢察官提起公訴（100 年度偵字第60
12號），被告於本院準備程序中就被訴之事實為有罪之陳述，經
本院當庭裁定改依簡式審判程序，並判決如下：
    主  文
陳振賢犯竊盜罪，處有期徒刑月，如易科罰金，以新臺幣壹仟
元折算壹日；又犯竊盜罪，處有期徒刑月，如易科罰金，以新
臺幣壹仟元折算壹日；又犯竊盜罪，處有期徒刑月，如易科罰
金，以新臺幣壹仟元折算壹日；又犯竊盜罪，處有期徒刑月，
如易科罰金，以新臺幣壹仟元折算壹日；又犯非法由自動付款設
備取財罪，處有期徒刑月，如易科罰金，以新臺幣壹仟元折算
壹日。應執行刑有期徒刑壹年，如易科罰金，以新臺幣壹仟元折
算壹日。
    事  實
一、陳振賢前因竊盜案件，經本院97年度湖簡字第182 號判決判
    處拘役50日，於民國97年12月15日確定，嗣於98年2 月3 日
    入監執行，98年3 月24日縮刑期滿，翌日執行完畢出監( 不
    構成累犯) 。仍不知悔改：
  (一)於100 年4 月10日下午2 時許，在臺北市○○區○○路1 段
    629 巷42號麗山國中旁之人行道上，見許豐麟騎乘之腳踏車
    停放該處，該車置物籃之袋子內，放有許豐麟所有之CHT300
    0 手機1 支，竟意圖為自己不法之所有，起意行竊，徒手竊
    取該支手機，得手後離開。
  (二)於100 年4 月中旬某日下午4 時許，在臺北市○○區○○路
    1 段56號德明科技大學附近巷道內，見某姓名年籍不詳之人
    所騎乘之車牌號碼不詳之機車，停放該處，機車置物箱未蓋
    好上鎖，認有機可趁，竟意圖為自己不法之所有，另行起意
    行竊，徒手打開機車置物箱，竊取置物箱內之GARMIN牌衛星
    導航機1 台，得手後離開。
  (三)於100 年4 月中旬某日下午，在臺北市○○區○○路1 段某
    處人行道上，見某姓名年籍不詳之人所騎乘之車牌號碼不詳
    之機車，停放該處，機車腳踏板旁之掛勾上，懸掛有蘋果廠
    牌iPhone手機1 支，竟意圖為自己不法之所有，另行起意行
    竊，徒手竊取該支手機，得手後離開。
  (四)於100 年4 月28日上午7 時至同年月30日間某時，在臺北市
    ○○區○○路1 段56號德明科技大學外面之人行道機車停車
    格，見陳偉華所騎乘之車牌號碼987-CKJ 號重型機車，停放
    該處，機車置物箱未蓋好上鎖，認有機可趁，竟意圖為自己
    不法之所有，另行起意行竊，徒手打開機車置物箱，竊取置
    物箱內陳偉華所有之皮夾1 只，內有陳偉華之身分證、機車
    駕駛執照、汽車駕駛執照、行車執照、健保卡、學生證、中
    華郵政郵局提款卡及現金新臺幣( 下同)1,500元，得手後離
    開。
  (五)於100 年5 月3 日下午6 時許，竟意圖為自己不法之所有，
    持上開竊得之陳偉華中華郵政郵局提款卡，在臺北市內湖區
    文德郵局之自動提款機，輸入陳偉華之出生年月日作為提款
    密碼，以此不正方法自郵局之自動付款設備提領取得現金1,
    200 元，得手後離開。
二、嗣於100 年5 月5 日下午5 時許，在臺北市○○區○○路3
    段29巷口，因另案通緝為警逮捕，並自願帶警前往臺北市○
    ○區○○街62巷4 號3 樓住處，經同意搜索，為警搜索扣得
    上開竊得之許豐麟所有CHT300手機1 支、GARMIN導航機1 台
    、蘋果廠牌iPhone手機1 支、陳偉華所有皮夾1 只，始悉上
    情。
三、案經陳偉華訴由臺北市政府警察局內湖分局報告臺灣士林地
    方法院檢察署檢察官偵查起訴。
    理  由
一、本件被告陳振賢所犯非死刑、無期徒刑、最輕本刑為3 年以
    上有期徒刑之罪，或高等法院管轄第一審之案件，且於準備
    程序進行中，被告就被訴事實為有罪之陳述，經告知簡式審
    判程序之旨，並聽取檢察官、被告之意見後，本院裁定進行
    簡式審判程序，是本件之證據調查，依刑事訴訟法第273 條
    之2 規定，不受同法第159 條第1 項、第161 條之2 、第16
    1 條之3 、第163 條之1 及第164 條至第170 條規定之限制
    ，合先敘明。
二、前揭犯罪事實業據被告陳振賢於警詢、偵訊及本院準備程序
    及審理時自白在卷，核與告訴人陳偉華於警詢指訴及證人許
    豐麟於警詢證述之情節相符，並有臺北市政府警察局內湖分
    局自願受搜索同意書、搜索扣押筆錄、扣押物品清單各乙份
    、贓物認領保管單2 紙、陳偉華郵局帳戶存摺內頁影本乙份
    、竊得物品照片4 張附卷可稽，本件事證明確，被告犯行堪
    以認定，應依法論科。
三、核被告陳振賢就事實一(一)至(四)部分所為係犯刑法第320 條第
    1 項之竊盜罪，事實一(五)部分所為係犯刑法第339 條之2 第
    1 項之非法由自動付款設備取財罪。被告所為上開犯行，犯
    意各別，行為互殊，侵害法益不同，應予分論併罰。爰審酌
    被告前因竊盜案被判處拘役50日，猶不知檢束行為，不思循
    合法正當途徑賺取財物，竟多次起意行竊，並提領他人存款
    ，危害社會治安，惟念其犯後坦承犯行，態度良好，暨其生
    活狀況、品行、智識程度、犯罪所生之危害、犯罪所得財物
    價值等一切情狀，分別量處如主文所示之刑，並均諭知易科
    罰金之折算標準，再定其應執行之刑及諭知易科罰金之折算
    標準，以資懲儆。
四、另公訴人以被告陳振賢犯案累累，顯有犯罪習慣，請求諭知
    強制工作等語。惟按保安處分係針對受處分人將來之危險性
    所為之處置，以達教化、治療之目的，為刑罰之補充制度。
    我國現行刑法採刑罰與保安處分雙軌制，係在維持行為責任
    之刑罰原則下，為協助行為人再社會化之功能，以及改善行
    為人潛在之危險性格，期能達成根治犯罪原因、預防犯罪之
    特別目的。是保安處分中之強制工作，旨在對嚴重職業性犯
    罪及欠缺正確工作觀念或無正常工作因而犯罪者，強制其從
    事勞動，學習一技之長及正確之謀生觀念，使其日後重返社
    會，能適應社會生活。竊盜犯贓物犯保安處分條例第3 條第
    1 項規定18歲以上之竊盜犯、贓物犯，有犯罪之習慣者，得
    於刑之執行前，令入勞動場所強制工作；刑法第90條第1 項
    規定有犯罪之習慣或因遊蕩或懶惰成習而犯罪者，於刑之執
    行前，令入勞動場所，強制工作；均係本於保安處分應受比
    例原則之規範，使保安處分之宣告，與行為人所為行為之嚴
    重性、行為人所表現之危險性及對於行為人未來行為之期待
    性相當之意旨而制定，而由法院視行為人之危險性格，決定
    應否令入勞動處所強制工作，以達預防之目的( 最高法院95
    年度台上字第4615號判決意旨參照) 。經查，被告陳振賢前
    於86年間因竊盜及詐欺案件分別被判處有期徒刑4 月、3 月
    ，合併定應執行刑6 月確定，於87年6 月間執行完畢。嗣於
    97年間始再犯如事實欄所載之竊盜案件，並於98年3 月24日
    執行完畢，此有臺灣高等法院被告前案紀錄表在卷可按。是
    以被告因竊盜案件於98年3 月間執行拘役50日完畢後，迄再
    犯本案竊盜犯行間，已逾2 年，期間並無被判罪服刑之紀錄
    ，且參諸被告於本院審理時供稱其到工地作水電，算是固定
    的工作，其是因自己的貪念，才起意行竊，已經知錯等語，
    ，尚難認其有犯竊盜罪之習慣，或因懶惰成習而犯本件竊盜
    及詐欺犯行。是卷內事證既尚不足以認定被告有犯罪之習慣
    或有何因遊蕩或懶惰成習而犯罪，依比例原則，綜合被告所
    表現之危險性及對其未來之期待性等情以觀，本院認宣告如
    主文所示之刑，已足以完全評價及論處其犯罪行為，尚無對
    被告施以強制工作保安處分之必要，附此敘明。
據上論斷，應依刑事訴訟法第273 條之1 第1 項、第284 條之 1
、第299 條第1 項前段，刑法第320 條第1 項、第339 條之2第1
項、第41條第1 項前段、第8 項、第51條第5 款、刑法施行法第
1 條之1 ，判決如主文。
本案經檢察官曾勁元到庭執行職務
中    華    民    國   100    年    6     月    22    日
                  刑事第五庭法  官  楊秀枝
以上正本證明與原本無異。
如不服本判決應於收受送達後10日內向本院提出上訴書狀，並應
敘述具體理由。其未敘述上訴理由者，應於上訴期間屆滿後20日
內向本院補提理由書( 均須按他造當事人之人數附繕本) 「切勿
逕送上級法院」。
                            書記官  劉易柔
中    華    民    國   100    年    6     月    22    日